# 关于存货抵债准则适用规定的疑惑

提问人：企鹅家琦琦 时间：2020-01-08 16:34:16
请教陈版主，帮忙答疑解惑。
问：《企业会计准则第 12 号——债务重组》（财会[2019]9号）规范的债务重组方式中，债务人以存货清偿债务是否作为存货销售处理？
答：根据债务重组准则第十条，以资产清偿债务方式进行债务重组的，债务人应当将所清偿债务账面价值与转让资产账面价值之间的差额计入当期损益。
根据《企业会计准则第 14 号——收入》（财会[2017]22号）第二条，收入是指企业在日常活动中形成的、会导致所有者权益增加的、与所有者投入资本无关的经济利益的总流入。
通常情况下，债务重组不属于企业的日常活动，因此债务重组不适用收入准则，不应作为存货的销售处理。所清偿债务账面价值与存货账面价值之间的差额，记入“其他收益”。
上述处理有些疑惑
个人观点：
1 、“其他收益”这个科目本身核算的就是日常活动，依据是 2019 新报表格式解读。要是计入损益也应该是“资产处置损益”比较合适。
2 、债务重组准则本身地位就比较低，如有能适用其他准则优先适用其他准则，
在非货币性资产交换里面，第三条第一款规定用存货换其他非货币性资产适用收入准则，而不适用非货币性资产交换准则。而用存货抵债适用债务重组准则，内在不一致。实际上债务重组和非货币性资产交换都应该是补丁，在其他准则无法适用的情况下适用。

回答人：chenyiwei
是有这个逻辑矛盾存在。还有后续进一步讨论的空间。以存货抵债不确认收入这种做法也不合理。存货销售本质上是日常活动，只不过以应收账款和重组债务互抵这个环节不是日常活动。